【裁判字號】    89,易,878
【裁判日期】    891126
【裁判案由】    違反毒品危害防制條例
【裁判全文】
臺灣雲林地方法院刑事判決                          八十九年度易字第八七八號
    公  訴  人  臺灣雲林地方法院檢察署檢察官
    被      告  甲○○
右列被告因違反毒品危害防制條例案件，經檢察官提起公訴（八十九年度毒偵字第一
二八三號），本院判決如左：
    主  文
甲○○施用第貳級毒品，累犯，處有期徒刑玖月。
    事  實
一、甲○○前於民國（下同）八十三、八十四年間因違反麻醉藥品管理條例案件，經
    本院分別判處有期徒刑十月及一年三月，先後確定，兩案接續執行，並於八十六
    年六月二日縮短刑期執行完畢。猶不知悔改，又於八十七年間因施用毒品案件，
    經觀察、勒戒後，認無繼續施用之傾向，由台灣雲林地方法院檢察署檢察官於八
    十七年七月十六日以八十七年度偵字第一七五七號為不起訴處分確定；復於八十
    八年間因施用毒品案件，經送觀察、勒戒後，認有繼續施用毒品之傾向，除經本
    院以八十八年度毒聲字第二三三號裁定令入戒治處所施以強制戒治外，且經本院
    於八十八年四月十五日以八十八年度易字第二五四號，判處有期徒刑壹年貳月確
    定。詎甲○○於八十九年七月十一日晚上六時四十分許或前四日內之某時，在不
    詳地點，以不詳方法，施用第二級毒品安非他命一次，嗣於同年七月十一日晚上
    六時四十分許，為警採其尿液送驗結果呈安非他命陽性反應。
二、案經雲林縣警察局刑警隊報請臺灣雲林地方法院檢察署檢察官偵查起訴。
    理  由
一、訊據被告甲○○矢口否認右揭犯行，辯稱：伊去朋友家睡覺，朋友有吸食，伊吸
    到二手煙云云。惟查，被告於右揭時地為警查獲後所採尿液，經送驗結果呈安非
    他命類陽性反應，此有雲林縣衛生局煙毒尿液檢驗成績書，法務部調查局檢驗通
    知書各一紙在卷可稽，因被告尿液檢驗方法為ＴＤＸＩ－ＬＡＢ、Ｔ. Ｄ. Ｘ.
    及氣相層析質譜儀分析法檢測，三者均認有安非他命類陽性反應，是該受檢尿液
    之毒品反應應無假陽性之虞。按安非他命經投與後，約百分之七十於二十四小時
    內自尿液中排出，約百分之九十於九十六小時內自尿液中排出，而其成分之檢出
    ，與其投與方法、投與量、個人體質、採尿時間與檢測儀器之精密度等諸多因素
    有關，故僅憑尿液中呈現安非他命陽性反應，推算施用時間距採集時間之長短，
    最長可能不會超過四日，經行政院衛生署藥物食品檢驗局八十一年二月八日（八
    一）藥檢壹字第○○一一五六號函釋在案。本件被告於八十九年七月十一日晚上
    六時四十分許，為警採集尿液，送驗結果呈安非他命陽性反應，業如前述，揆之
    上揭函釋，顯見被告於右開採尿時或前四日內之某時，曾有施用第二級毒品安非
    他命一次之犯行，其空口否認，委不足採。又被告前於八十七年間因施用毒品案
    件，經觀察、勒戒後，認無繼續施用之傾向，由台灣雲林地方法院檢察署檢察官
    於八十七年七月十六日以八十七年度偵字第一七五七號為不起訴處分確定；復於
    八十八年間因施用毒品案件，經送觀察、勒戒後，認有繼續施用毒品之傾向，經
    本院於八十八年四月十五日以八十八年度易字第二五四號，判處有期徒刑壹年貳
    月確定。復有該不起訴處分書，判決書及台灣雲林地方法院檢察署刑案資料查註
    紀錄表、本院被告全國前案紀錄表附卷足憑。本件事證明確，被告犯行堪予認定
    ，應依法論罪科刑。
二、核被告所為，係犯毒品危害防制條例第十條第二項之罪。其非法持有安非他命之
    低度行為，為施用安非他命之高度行為所吸收，不另論罪。被告前於八十三、八
    十四年間因違反麻醉藥品管理條例案件，經本院分別判處有期徒刑十月及一年三
    月，先後確定，兩案接續執行，並於八十六年六月二日縮短刑期執行完畢，有台
    灣雲林地方法院檢察署刑案資料查註紀錄表、本院被告全國前案紀錄表可按，其
    於五年內再犯本件有期徒刑以上之罪，為累犯，應依刑法第四十七條之規定加重
    其刑。爰審酌被告年輕力壯，不思進取，前因施用毒品，經不起訴處分及有罪判
    決確定後，竟又再犯本件之罪，一再沈溺於毒品，不以自拔，足認其意志薄弱，
    顯無悔改之意，及否認犯罪，犯後態度不佳等一切情狀，量處如主文所示之刑。
據上論斷，應依刑事訴訟法第二百九十九條第一項前段，毒品危害防制條例第十條第
二項，刑法第十一條前段、第四十七條，判決如主文。
中      華      民      國      八十九    年    十一    月    二十六    日
                                        臺灣雲林地方法院刑事第二庭
                           法  官
如不服本判決，應於判決送達後十日內，向本院提出上訴狀。（須附繕本）


司法院資訊處製作；財團法人民間司法改革基金會備份。
